【裁判字號】    96,訴,1283
【裁判日期】    970703
【裁判案由】    偽造文書等
【裁判全文】
臺灣臺南地方法院刑事判決              96年度訴字第1283號
公  訴  人  臺灣臺南地方法院檢察署檢察官
被      告  丙○○
被      告  己○○
上列被告因偽造文書等案件，經檢察官提起公訴（96年度偵字第
2839號），本院判決如下：
    主  文
丙○○共同連續行使偽造私文書，足以生損害於公眾及他人，累
犯，處有期徒刑壹年，減為有期徒刑陸月，如易科罰金，以銀元
參佰元即新台幣玖佰元折算壹日，扣案如附表一所示之伍張信用
卡及附表三所示關於「戊○○」之署名共計貳拾柒枚均沒收。
己○○共同連續行使偽造私文書，足以生損害於公眾及他人，處
有期徒刑捌月，減為有期徒刑肆月，如易科罰金，以銀元參佰元
即新台幣玖佰元折算壹日，扣案如附表一所示之伍張信用卡及附
表三所示關於「戊○○」之署名共計貳拾柒枚均沒收。
    事  實
一、丙○○前於民國78年間，因懲治盜匪條例案件，經臺灣高等
    法院臺南分院以79年度上訴字第472號判決判處有期徒刑10
    年4月確定，於92年5月1日假釋期滿未經撤銷視為執行完畢
    。
二、丙○○仍不知悔改，因己○○之胞姐戊○○委由己○○代辦
    貸款乙事，乃於94年9月間與己○○南下前往戊○○住處，
    並藉己○○取得戊○○交付之個人之身分證、健保卡及國泰
    人壽保險股份有限公司保險單等資料影本之便，與己○○共
    同基於意圖為自己不法所有及偽造私文書之概括犯意聯絡，
    未經戊○○之同意，分別於94年10月及11月間，在國泰世華
    商業銀行股份有限公司（下稱國泰世華銀行）、臺灣新光商
    業銀行股份有限公司（下稱臺灣新光銀行）及中國信託商業
    銀行股份有限公司（下稱中國信託銀行）之信用卡申請書上
    偽造「戊○○」之署名，並檢附上開戊○○個人資料，向3
    家銀行申請核發信用卡，致上開銀行誤信為戊○○本人申請
    ，經審核後，同意核發如附表一所示之5張信用卡予戊○○
    ，足以生損害於戊○○本人及上開銀行對於信用卡管理之正
    確性。
三、如附表一所示之5張信用卡均寄達丙○○承租之臺南市○區
    ○○街132號4樓之1住處後，被告二人復承續上開概括之犯
    意，由己○○在信件簽收簿上偽造「戊○○」之署名而予簽
    收，並在附表一編號一、二，編號三之卡號0000-0000-0000
    -0000號信用卡卡背面、丙○○則委由不知情之他人在編號
    三之卡號0000-0000-0000-0000號信用卡背面，均偽造「戊○○」之署名，並自94年10月30日起至95年1月5日止，由己○○及丙○○分別持上開信用卡連續前往家樂福等特約商店
    刷卡消費，並在簽帳單上偽造「戊○○」之署名，持交特約
    商店轉向上開銀行行使，致使上開銀行誤信為戊○○本人消
    費，而同意代墊如附表二所示之消費款項予特約商店，因而
    獲得財產上不法利益共計新台幣（下同）17萬4931元；及己○○持用附表一編號一之信用卡，自94年11月4日起至11月8
    日止，在大眾銀行設置之自動付款設備，輸入預借現金密碼
    ，致使國泰世華銀行誤信為戊○○本人借款，而同意出借現
    金4萬元（各次刷卡消費暨預借現金之時間、地點、金額等
    詳如附表二所示）。嗣因己○○、丙○○持卡消費後，並未
    遵期償還消費款，戊○○因而接獲上開銀行寄發之催繳帳單
    ，向上開銀行切結並未申請上開信用卡使用，上開銀行始知
    受騙，調閱簽帳單後報警循線查獲上情。
四、案經被害人戊○○訴由臺南市警察局第一分局報告臺灣臺南
    地方法院檢察署檢察官偵查起訴。
    理  由
一、按現行刑事訴訟法為保障被告之反對詰問權，排除具有虛偽
    危險性之傳聞證據，以求實體真實之發見，於該法第159 條
    第1項明定被告以外之人於審判外之言詞或書面陳述，除法
    律有規定者外，不得作為證據。而刑事訴訟法第159條之1至
    159條之4為傳聞法則之例外規定，被告以外之人於審判外之
    陳述，雖不符前四條之規定，但經當事人於審判程序同意作
    為證據，法院審酌該言詞陳述或書面陳述作成時之情況，認
    為適當者，亦得為證據；當事人、代理人或辯護人於法院調
    查證據時，知有第159條第1項不得為證據之情形，而未於言
    詞辯論終結前聲明異議者，視為有前項之同意，刑事訴訟法
    第159條之5定有明文。本件公訴人提出之供述及非供述證據
    ，業據被告於準備程序時均不爭執證據能力，迄至言詞辯論
    終結前，亦未主張有刑事訴訟法第159條第1項不得為證據之
    情形，及經本院審酌後，認上開證據之製作，並無違法或不
    適當之情形，應認均有證據能力，合先陳明。
二、訊據被告己○○於警詢、偵查中及本院審理時，均坦承上情
    不諱，核與證人戊○○、壬○○、甲○○、乙○○、辛○○
    證述被害情節相符，並有扣案之信用卡5張、國泰世華銀行
    信用卡申請書1份（含戊○○身分證影本、健保卡、國泰人
    壽保險單影本）暨歷史消費明細及繳款明細表、臺灣新光
    銀行信用卡申請書1份（含戊○○身分證影本、健保卡、國
    泰人壽保險單影本）暨爭議交易明細表1紙、中國信託銀行
    信用卡申請書各1份（含戊○○身分證影本、健保卡、國泰
    人壽保險單影本）暨歷史帳單彙總查詢、台南市警察局第一
    分局函文及檢附之掛號簽收簿影本3紙、信用卡簽帳單12張
    附卷可資參照。被告己○○涉犯偽造私文書罪、行使為造私
    文書罪、詐欺取財罪、詐欺得利罪及不正利用自動付款設備
    詐欺罪等犯行，事證明確，堪以認定。
三、至被告丙○○與己○○間，就上開犯行有無共犯關係乙節，
    固據被告丙○○否認在案，辯稱：伊雖然有跟己○○到高雄
    去找戊○○，但只有打個招呼，不清楚他們說什麼。己○○
    刷卡消費部分，有些地方例如家樂福或劍湖山伊確實有一起
    去，但是都是由己○○先刷卡，伊再把錢拿給己○○，一起
    出門時是開丁○○的車子，加油的錢也是己○○刷卡，伊再
    拿錢給己○○云云。然查：
  (一)證人己○○於偵查時已具結證稱：我與丙○○是朋友關係，
    丙○○在94年8月間向我先生承租台南市○區○○街132號4
    樓之1的房子，‧‧。是戊○○打電話給我說她要辦貸款，
    丙○○載我一起去高雄，‧‧‧我就把她（戊○○）的身分
    證拿去影印，我告訴她可以用保單質借，因為丙○○說國泰
    世華銀行可以辦理通信貸款，就是直接寫申請書寄回給銀行
    ，不用簽名也不用本人去，所以戊○○就把保單拿去影印封
    面交給我影本去辦。（問：事後如何使用戊○○的身分證及
    保單）我打電話去問，銀行說不能辦現金卡，我因為沒有錢
    ，丙○○就跟我提議說辦理信用卡，我跟丙○○一人一半共
    同分擔消費金額，丙○○說辦理信用卡比較好過，國泰世華
    銀行及新光銀行的申請書兩張都是我簽名的，信用卡寄到榮
    譽街的管理室，我拿上去給丙○○，我們兩人交換使用信用
    卡（問：丙○○是男性如何使用戊○○的信用卡）應該是她
    女友代為簽名的等語。顯對於其與被告丙○○共同協議利用
    戊○○之個人資料申辦信用卡之過程，證述翔實。
  (二)再者，扣案之5張信用卡，除中國信託銀行所核發之JCB卡（
    卡號0000-0000-0000-0000），背面為空白，未有簽名外，
    其餘4張信用卡背面「戊○○」之署名，以肉眼觀之，明顯
    可看出中國信託銀行所核發之callcall卡片面之「戊○○」
    之署名，其筆劃順序明顯與其餘3張信用卡片面之「戊○○
    」署名不同，應係出自不同人之手，而被告己○○又自承該
    三張字跡相同之簽名為其所寫，則被告己○○證述除伊之外
    ，丙○○亦有使用戊○○之信用卡乙節，顯非虛偽杜撰之詞
    。
  (三)況由卷附之3紙信用卡申請書，係以戊○○之名義申請，但
    填載戊○○現住所「台南市○○街132號4樓之1」，當時係
    由被告丙○○承租居住，聯絡電話00-0000000亦裝設該住處
    內，同由被告丙○○使用。且申請書上所留聯絡人均為許瓊
    仁（按許瓊仁為被告己○○之妹，據己○○供稱，許瓊仁之
    聯絡電話00-0000000、0000000000號實際上均是其在使用，
    許瓊仁與本案無關，顯然己○○為避免銀行向聯絡人許瓊仁
    查詢確認時，冒名申請之事遭發現，故填載個人使用之電話
    ）及張小隆，據被告己○○供稱：張小隆是丙○○，電話是
    丙○○在使用，0000000000（此應為6之誤載）是丙○○使
    用。丙○○說他信用不好，不要寫「龍」，要寫基隆的「隆
    」等語（參見96偵字第2839號卷第11頁及48頁）。按被告丙○○原名張小龍，但於89年間即已改名，如非其主動提供原
    來姓名為「張小龍」，並指示被告己○○將「龍」記載為「
    隆」，被告己○○豈會知悉而填載於信用卡申請書上。再由
    三張信用卡申請書，留存張小隆聯絡電話為「0000000」、
    「0000000000」，其後行動電話變更為「0000000000」。該
    室內電話06-0000000裝設於台南市○○街130巷3號6樓，申
    請人為張學明（參見本院卷52頁之中華電信資料查詢1紙）
    。據被告丙○○供稱：台南市○○街130巷3號6樓是我父親
    跟小孩居住的地方，在我租屋處的隔壁，0000000的電話是
    我父親裝給小孩上網打電腦的，有時候我也會留這支電話給
    朋友，方便聯絡我等語。及供稱：0000000000這支電話是我
    在使用，因為債務問題後來沒有用等語（均參見本院卷第
    100頁）。被告丙○○原使用之0000000000行動電話，因債
    務關係停用後，申請書已隨之填載現使用之0000000000行動
    電話，室內電話0000000則裝設於其父親住處，供家人及小
    孩聯絡或撥接上網之用，停用可能性甚低。則銀行接獲上開
    信用卡申請後，如依據其上填載之聯絡電話與申請人或聯絡
    人聯絡，必然能與被告己○○及丙○○二人取得聯繫。足見
    被告丙○○於本件冒名申請信用卡之過程，關係密切，不僅
    止於被告己○○於申請書所填載之聯絡人而已。
  (四)再參以，被告丙○○於本院審理時，亦坦承被告己○○持冒
    名申請之信用卡，為車號「2776-LY」自小客車加油而刷卡
    消費，該車輛係其購買，登記車主為友人丁○○。另被告己○○持冒明之信用卡在家樂福、劍湖山世界遊樂園區及寶雅
    生活館等地刷卡消費時，其亦在場消費等情。依附表二所示
    之刷卡狀況，被告二人在短短2個月內，共同外出刷卡消費
    次數即有8筆之多，頻繁程度異於常情。況且，被告丙○○
    辯稱：伊與己○○一起出去消費，是己○○先刷卡，伊再把
    錢拿給被告乙節，亦為被告己○○否認在案，陳稱：當初是
    說好大家一起使用信用卡，費用一人負擔一半，但是被告丙○○只有挑金額比較少的繳過1、2期，其他都是我在繳等語
    。則被告丙○○與己○○共同使用上開冒名申辦之信用卡之
    事實，已甚明確。
  (五)茲由被告己○○因接獲戊○○電話聯絡，委託其代為辦理貸
    款，乃專程偕同被告丙○○驅車前往戊○○位於高雄之住處
    ，並拿取戊○○之個人資料，被告丙○○顯然明知被告己○○受託辦理貸款及已取得戊○○個人資料之情事。又由被告
    己○○填載之信用卡申請書，留存之戊○○住家及電話，適
    為被告丙○○當時承租之台南市○○街132號4樓之1住處及
    裝設該住處之室內電話，信用卡帳單寄送地址，亦為該處，
    及該申請書上填載之聯絡人「張小隆」，為被告丙○○更名
    前之姓名（按被告己○○已說明係丙○○要求將「龍」填載
    為「隆」），留存之電話亦為被告丙○○實際使用之行動電
    話，或被告丙○○父親申請裝設，但確保能與被告丙○○取
    得聯之室內電話。及被告丙○○亦坦承與被告己○○共同外
    出刷卡消費多次等事實，及被告己○○證述二人共同辦理信
    用卡及持卡消費等細節，綜合研判，被告丙○○對於被告己○○之上開犯行，事前均有參與謀議，並有參與申請及刷卡
    消費之行為，其與被告己○○為共犯關係，洵堪認定。
四、核被告二人冒用戊○○之名義，由被告己○○在上開銀行信
    用卡申請書上，偽簽「戊○○」之署名，持以申請信用卡，
    及於取得銀行核發之信用卡後，被告己○○自己、被告丙○○則係委由不知情之他人在信用卡背面均偽簽「戊○○」之
    署名後，陸續於特約商店消費，並於簽帳單上偽簽「戊○○
    」之署名，持以行使交付店員之行為，係犯刑法216條、第
    210條之行使偽造私文書罪；又被告二人行使偽造私文書之
    行為，致3家銀行陷於錯誤，以為係戊○○本人所申請，而
    核發附表一所示卡號之信用卡，及使附表二所示特約商店店
    員陷於錯誤，同意簽帳消費交付財物或取得商業務服務之利
    益，係犯同法第339條第1項之詐欺取財罪、同條第2項之詐
    欺得利罪；及被告己○○持信用卡至自動提款機前，以輸入
    密碼指令之不正方法，使提款機辨識系統對真正持卡人之識
    別陷於錯誤而交付預借如附表二至八所示之現金，以此不正
    方法由自動付款設備取得他人財物之犯罪行為，則係犯刑法
    第339條之2第1項之以不正方法由自動付款設備取款罪。又
    被告二人在上揭信用卡申請書及信用卡背面持卡人欄偽造「
    戊○○」簽名，及在簽帳單上偽造「戊○○」署名之行為，
    均係偽造信用卡申請書及偽簽帳單私文書之部分行為，此偽
    造私文書之低度行為，應為行使偽造私文書之高度行為所吸
    收，均不另論罪。及被告先後多次行使偽造私文書、詐欺取
    財、詐欺得利、以不正方法由自動設備取款之犯行，各該多
    次犯行之時間緊接，分別觸犯構成要件相同之罪名，顯係基
    於概括犯意反覆為之，為連續犯應論以一罪，並加重其刑；
    及被告二人所犯之行使偽造私文書、詐欺取財、詐欺得利、
    以不正方法由自動付款設備取得他人財物罪間，有方法、結
    果之牽連關係，應從情節較重之行使偽造私文書罪論處。
五、查被告丙○○前於78年間，因懲治盜匪條例案件，經臺灣高
    等法院臺南分院以79年度上訴字第472號判決判處有期徒刑
    10年4月確定，於92年5月1日假釋期滿未經撤銷視為執行完
    畢。其於刑行之執行完畢後，5年內再犯本件有期徒刑以上
    之罪，為累犯，應加重其刑。爰審酌被告二人學歷分別為國
    中肄業及高中畢業，均因信用不佳，經濟拮据，竟趁取得被
    害人戊○○個人資料之便，冒名申辦信用卡，再持卡消費，
    嚴重危害信用卡交易安全，亦損及戊○○與3家銀行之權益
    ，及被告己○○矢終坦承犯行，犯後態度良好，被告丙○○
    則飾詞狡辯，並無悔意，及詐取財物或利益共計214,931元
    ，僅還款24,334元，但迄未與被害人和解等一切情狀，分別
    量處如主文所示之刑，以資懲儆。又本件被告二人犯罪時間
    在96年4月24日以前，且經宣告之刑未逾1年6月，依中華民
    國96年罪犯減刑條例第2條第1項規定，分別減其宣告刑2分
    之1。
六、扣案之信用卡5張，為被告所有，因犯罪所得之物，依刑法
    第1項第3款沒收；另附表三所示之3家銀行信用卡申請書及
    消費簽單上關於「戊○○」偽造簽名共計27枚（按消費總計
    26筆，其中5筆為預借現金，毋庸刷卡，剩餘21筆消費僅調
    得8紙消費簽單，其餘13紙已逾調閱期限無法調閱，但無證
    據證明業已滅失，仍應沒收），應依刑法第219條之規定，
    宣告沒收。至於扣案之5張信用卡，雖背面持卡人一欄共計
    有「戊○○」偽造簽名4枚，惟信用卡既經本院宣告沒收，
    其上偽造之簽名已因附合在信用卡上，併予沒收，自無重複
    沒收之必要，併此敘明。
七、本件被告二人犯罪時間在94年10至95年1月間，而我國刑法
    業於94年2月2日修正，並於95年7月1日公布施行，是被告行
    為後，刑法之法律已有變更，且部分條文之變更足以影響被
    告受刑事處罰之法律效果，屬於法律變更，依新修正施行之
    刑法第2條第1項規定，規範行為後法律變更所生新舊法律比
    較適用之準據法，應採「從舊從輕」原則，因此本件相關之
    新、舊條文比較輕重情形如下：
  (一)刑法第2條部分：刑法第2條第1項為新舊法比較適用之準據
    法，本身無關行為可罰性要件之變更，非屬刑罰法律變更，
    無需比較新舊法問題，應適用修正後之規定。
  (二)刑法第28條部分：修正後之28條，係將原條文「二人以上共
    同實施犯罪之行為者」，修正文字為「二人以上共同實行犯
    罪之行為者」，並排除陰謀及預備共同正犯之適用，減縮共
    同正犯之範圍，顯然舊法之規定較有利於被告，故依從輕原
    則，應適用修正後之規定。
  (三)刑法第38條部分：比較修正前後之條文內容，僅形式上修正
    法律用語使之較為明確，並未因該條文之修正而使沒收範圍
    有實質之變更，自無比較有利或不利之問題，故依從新原則
    ，應適用修正後之規定。
  (四)刑法第41條部分：依修正前之規定，一律以銀元300元即新
    台幣900元折算一日，依修正後之規定，則按新台幣1000元
    、2000元或3000元折算一日，顯然舊法之折算金額較少，對
    被告較為有利，應適用修正前之規定。
  (五)刑法第47條部分：不論依修正前之規定或修正後之規定，本
    件被告於有期徒刑執行完畢後，5年內故意再犯本件有期徒
    刑以上之罪，均符合累犯要件，新法規定並未對被告較有利
    ，應依修正前之規定，論以累犯。
  (六)刑法第55條部分：原條文後段明文有牽連犯之規定，然修正
    後之條文已刪除此部分，本件被告所犯之行使偽造私文書、
    詐欺取財、詐欺得利、以不正方法由自動付款設備取得他人
    財物罪間，有方法、結果之牽連關係，如依舊法，應從情節
    較重之行使偽造私文書罪論處，依新法則須依數罪併罰之規
    定論處，顯以舊法之規定較有利於被告，應適用修正前之規
    定。
  (七)刑法第56條部分：原條文係關於連續犯之規定，修正後已刪
    除此條文內容，本件被告先後多次行使偽造私文書、詐欺取
    財、詐欺得利、以不正方法由自動設備取款之犯行，各該多
    次犯行之時間緊接，分別觸犯構成要件相同之罪名，顯係基
    於概括犯意反覆為之，依舊法屬於連續犯，應論以一罪，並
    加重其刑，依新法則將成立數罪併罰之，自以舊法之規定較
    有利於被告，應適用修正前之規定。
  (八)刑法第339條第1項詐欺取財罪之規定雖未經修正，但其法定
    刑為「5年以下有期徒刑、拘役或科或併科1,000元以下罰金
    」，有關罰金之法定最低刑度應依刑法第33條第5款定之。
    依被告行為時之刑法第33條第5款規定，罰金為銀元1元以上
    ，被告行為後之刑法第33條第5款則規定，罰金為新臺幣
    1,000元以上，亦即罰金法定刑最低刑度由銀元1元增加至新
    臺幣1,000元，比較新舊法之結果，行為後法律並未有利於
    被告，自應依刑法第2條第1項前段規定，適用行為時即修正
    前刑法第33條第5款規定。
  (九)刑法施行法增訂第1條之1規定：「中華民國94年1月7日刑法
    修正施行後，刑法分則編所定罰金之貨幣單位為新臺幣。94
    年1月7日刑法修正時，刑法分則編未修正之條文定有罰金者
    ，自94年1月7日刑法修正施行後，就其所定數額提高為30倍
    。但72年6月26日至94年1月7日新增或修正之條文，就其所
    定數額提高為3倍。」考其立法理由乃因應94年2月2日修正
    公布、95年7月1日施行之刑法施行後，依刑法總則第33 條
    第5款規定，罰金貨幣單位改為新臺幣，是分則編各罪所定
    罰金之貨幣單位配合上開規定修正，為使罰金數額趨於一致
    ，避免衍生新舊法比較適用問題，緩和實務適用法律之衝擊
    ，於不變動罰金數額之前提下，而為制定（前揭條文立法意
    旨參照）。換言之，刑法施行法第1條之1係替代罰金罰鍰提
    高標準條例部分條文，與適用罰金罰鍰提高標準條例之結果
    相同，對被告並不發生有利或不利之問題，僅將貨幣單位由
    銀元改為新臺幣，非法律變更刑度之條文，無須就新舊法比
    較適用，併此敘明。
八、據上論斷，應依刑事訴訟法第299條第1項前段、刑法第2條
    第1項、第28條、（修正前）第55條後段、（修正前）第56
    條、第216條、第210條、第219條、第339條第1項、第2項、
    第339之2第1項、（修正前）第47條第1項、（修正前）第41
    條第1項、第38條第1項第3款，刑法施行法第1條之1，廢止
    前罰金罰鍰提高標準條例第2條，中華民國96年罪犯減刑條
    例第2條第1項第3款、第7條、第9條，判決如主文。
本案經檢察官庚○○到庭執行職務。
中    華    民    國    97    年    7     月    3     日
                  刑事第四庭    審判長法  官  鄭文祺
                                      法  官  黃翰義
                                      法  官  許蕙蘭
以上正本證明與原本無異。
如不服本判決應於收受本判後10日內向本院提出上訴書狀，並應
敘述具體理由。如未敘述上訴理由者，應於上訴期間屆滿後20日
內向本院補提理由書狀（均須按他造當事人之人數附繕本）「切
勿逕送上級法院」。
                                      書記官  郭勝華
中    華    民    國    97    年    7     月     3    日
  附表一
 ┌──┬───────┬──────┬───────┬──────────┬───┐
 │編號│  銀行名稱    │  申請時間  │  申請方式    │   核發之卡號       │備 註 │
 ├──┼───────┼──────┼───────┼──────────┼───┤
 │ 一 │國泰世華商業銀│94年10月18日│己○○於3家銀 │0000-0000-0000-0000 │      │
 │    │行股份有限公司│            │行信用卡申請書│                    │      │
 ├──┼───────┼──────┤上填寫戊○○個├──────────┼───┤
 │ 二 │臺灣新光商業銀│92年10月間  │人資料，並於申│0000-0000-0000-0000 │      │
 │    │行股份有限公司│            │請書簽名欄偽造│                    │      │
 ├──┼───────┼──────┤「戊○○」署名├──────────┼───┤
 │ 三 │中國信託商業銀│94年11月18日│後，向3家銀行 │0000-0000-0000-0000 │      │
 │    │行股份有限公司├──────┤申辦信用卡而行├──────────┼───┤
 │    │              │94年11月18日│使之。        │0000-0000-0000-0000 │      │
 │    │              ├──────┤              ├──────────┼───┤
 │    │              │94年11月18日│              │0000-0000-0000-0000 │未使用│
 └──┴───────┴──────┴───────┴──────────┴───┘
  附表二
 ┌──┬──────┬──────┬────┬────┬────┬────────┐
 │編號│    日期    │  刷卡地點  │國泰世華│臺灣新光│中國信託│   備    註     │
 ├──┼──────┼──────┼────┼────┼────┼────────┤
 │    │94年10月30日│家樂福中華店│   6,872│        │        │被告己○○坦承為│
 │1   │            │            │        │        │        │其刷卡消費，但係│
 │    │            │            │        │        │        │與被告丙○○一同│
 │    │            │            │        │        │        │消費。被告丙○○│
 │    │            │            │        │        │        │坦承一同前往家樂│
 │    │            │            │        │        │        │福等地及加油，但│
 │    │            │            │        │        │        │不知己○○以何卡│
 │    │            │            │        │        │        │消費。          │
 ├──┼──────┼──────┼────┼────┼────┼────────┤
 │2   │94年11月4日 │大眾銀行    │  10,000│        │        │被告己○○坦承為│
 │    │            │（預借現金）│        │        │        │其刷卡消費。    │
 ├──┼──────┼──────┼────┼────┼────┼────────┤
 │3   │94年11月4日 │大眾銀行    │   2,000│        │        │同編號2         │
 │    │            │（預借現金）│        │        │        │                │
 ├──┼──────┼──────┼────┼────┼────┼────────┤
 │4   │94年11月4日 │大眾銀行    │  20,000│        │        │同編號2         │
 │    │            │（預借現金）│        │        │        │                │
 ├──┼──────┼──────┼────┼────┼────┼────────┤
 │5   │94年11月6日 │劍湖山世界  │   3,549│        │        │同編號1         │
 ├──┼──────┼──────┼────┼────┼────┼────────┤
 │6   │94年11月6日 │中國石油崇學│   1,170│        │        │同編號1，車主為 │
 │    │            │路站（車號  │        │        │        │丁○○，車輛由張│
 │    │            │2776-LY）   │        │        │        │家富使用。      │
 ├──┼──────┼──────┼────┼────┼────┼────────┤
 │7   │96年11月7日 │大眾銀行    │   5,000│        │        │同編號2         │
 │    │            │（預借現金）│        │        │        │                │
 ├──┼──────┼──────┼────┼────┼────┼────────┤
 │8   │94年11月8日 │R&B沙發餐廳 │  20,000│        │        │同編號2         │
 ├──┼──────┼──────┼────┼────┼────┼────────┤
 │9   │94年11月8日 │大眾銀行    │   3,000│        │        │同編號2         │
 │    │            │（預借現金）│        │        │        │                │
 ├──┼──────┼──────┼────┼────┼────┼────────┤
 │10  │94年11月26日│寶雅生活館  │   4,954│        │        │同編號1，但張家 │
 │    │            │            │        │        │        │富表示是否在場已│
 │    │            │            │        │        │        │無印象。        │
 ├──┼──────┼──────┼────┼────┼────┼────────┤
 │11  │94年11月26日│中國石油中華│   1,200│        │        │同編號1，車主為 │
 │    │            │東路站（車號│        │        │        │丁○○，由丙○○│
 │    │            │2776-LY）   │        │        │        │使用。          │
 ├──┼──────┼──────┼────┼────┼────┼────────┤
 │12  │94年12月1日 │誠品台南店  │        │        │   3,600│被告己○○否認為│
 │    │            │（一）      │        │        │        │其刷卡消費      │
 ├──┼──────┼──────┼────┼────┼────┼────────┤
 │13  │94年12月2日 │TESCO特易購 │        │  14,475│        │同編號2，被告張 │
 │    │            │            │        │        │        │家富表示不知情  │
 │    │            │            │        │        │        │                │
 ├──┼──────┼──────┼────┼────┼────┼────────┤
 │14  │94年12月2日 │TESCO特易購 │        │        │  49,794│同編號2         │
 ├──┼──────┼──────┼────┼────┼────┼────────┤
 │15  │94年12月5日 │歡樂年華名店│        │        │   5,600│同編號12        │
 │    │            │（羅浮宮）  │        │        │        │                │
 ├──┼──────┼──────┼────┼────┼────┼────────┤
 │16  │94年12月7日 │台亞石油佳滿│        │   1,410│        │同編號1。       │
 │    │            │站          │        │        │        │                │
 ├──┼──────┼──────┼────┼────┼────┼────────┤
 │17  │94年12月8日 │紘宇通信企業│        │   5,500│        │同編號2         │
 ├──┼──────┼──────┼────┼────┼────┼────────┤
 │18  │94年12月10日│中國石油大同│     640│        │        │同編號1         │
 │    │            │路站        │        │        │        │                │
 ├──┼──────┼──────┼────┼────┼────┼────────┤
 │19  │94年12月14日│誠品台南店  │        │        │   1,764│同編號12        │
 │    │            │（一）      │        │        │        │                │
 ├──┼──────┼──────┼────┼────┼────┼────────┤
 │20  │94年12月16日│傑登電腦股份│        │        │  43,218│同編號2         │
 │    │            │有限公司    │        │        │        │                │
 ├──┼──────┼──────┼────┼────┼────┼────────┤
 │21  │94年12月16日│寶雅生活館中│        │   1,528│        │同編號1。       │
 │    │            │華店        │        │        │        │                │
 ├──┼──────┼──────┼────┼────┼────┼────────┤
 │22  │94年12月20日│家福仁德店  │        │   2,017│        │同編號2         │
 ├──┼──────┼──────┼────┼────┼────┼────────┤
 │23  │94年12月25日│莎娜內衣    │        │   1,890│        │被告己○○稱並無│
 │    │            │            │        │        │        │此筆刷卡消費印象│
 │    │            │            │        │        │        │，丙○○表示不知│
 │    │            │            │        │        │        │情。            │
 ├──┼──────┼──────┼────┼────┼────┼────────┤
 │24  │94年12月26日│寶雅生活館中│        │     527│        │同編號2         │
 │    │            │華店        │        │        │        │                │
 ├──┼──────┼──────┼────┼────┼────┼────────┤
 │25  │94年12月27日│美雅國際企業│   3,823│        │        │同編號2         │
 │    │            │股份有限公司│        │        │        │                │
 ├──┼──────┼──────┼────┼────┼────┼────────┤
 │26  │95年1月5日  │仁德東和加油│        │        │   1,400│同編號2         │
 │    │            │站          │        │        │        │                │
 └──┼──────┼──────┼────┼────┼────┼────────┤
       │預借現金小計│            │  40,000│       0│       0│                │
       ├──────┼──────┼────┼────┼────┤                │
       │刷卡消費小計│            │  42,208│  27,347│ 105,376│                │
       ├──────┼──────┼────┼────┼────┤                │
       │小計        │            │  82,208│  27,347│ 105,376│                │
       ├──────┼──────┼────┼────┼────┤                │
       │已繳納      │            │   9,334│     N/A│  15,000│                │
       └──────┴──────┴────┴────┴────┴────────┘
  附表三
 ┌──┬───────┬───────┬───┬─────┐
 │編號│   名   稱    │   項   目    │ 數量 │ 備  註   │
 ├──┼───────┼───────┼───┼─────┤
 │一  │國泰世華銀行信│正卡申請人欄關│ 3枚  │          │
 │    │用卡申請書    │於「戊○○」之│      │          │
 │    │              │簽名。        │      │          │
 ├──┼───────┼───────┼───┼─────┤
 │二  │臺灣新光銀行信│申請人簽名欄關│ 1枚  │          │
 │    │用卡申請書    │於「戊○○」之│      │          │
 │    │              │簽名。        │      │          │
 ├──┼───────┼───────┼───┼─────┤
 │三  │中國信託銀行信│正卡人簽名欄關│ 2枚  │          │
 │    │用卡申請書    │於「戊○○」之│      │          │
 │    │              │簽名。        │      │          │
 ├──┼───────┼───────┼───┼─────┤
 │四  │信用卡消費簽單│持卡人簽名欄關│21枚  │含複寫部份│
 │    │              │於「戊○○」之│      │          │
 │    │              │簽名。        │      │          │
 └──┴───────┴───────┴───┴─────┘
附錄法條：
中華民國刑法第210條
偽造、變造私文書，足以生損害於公眾或他人者，處5年以下有
期徒刑。
中華民國刑法第216條
行使第210條至第215條之文書者，依偽造、變造文書或登載不實
事項或使登載不實事項之規定處斷。
中華民國刑法第339條
意圖為自己或第三人不法之所有，以詐術使人將本人或第三人之
物交付者，處5年以下有期徒刑、拘役或科或併科1千元以下罰金
。
以前項方法得財產上不法之利益或使第三人得之者，亦同。
前二項之未遂犯罰之。
中華民國刑法第339條之2
意圖為自己或第三人不法之所有，以不正方法由自動付款設備取
得他人之物者，處3年以下有期徒刑、拘役或1萬元以下罰金。
以前項方法得財產上不法之利益或使第三人得之者，亦同。


司法院資訊處製作；財團法人民間司法改革基金會備份。
